臺灣臺南地方法院刑事判決
111年度易字第571號
公  訴  人  臺灣臺南地方檢察署檢察官
被      告  陳柏丞


                    （現於法務部○○○○○○○○○○○                         執行中）
上列被告因竊盜案件，經檢察官提起公訴（111年度偵緝字第268
號），本院判決如下：
    主  文
陳柏丞犯竊盜罪，累犯，處有期徒刑肆月，如易科罰金，以新臺
幣壹仟元折算壹日。
未扣案之自走車遙控器貳組、小金剛電動吊料機具壹台均沒收，
於全部或一部不能沒收或不宜執行沒收時，追徵其價額。
    事  實
一、陳柏丞於民國110年4月1日起，受僱於川水水電工程有限公
    司（下稱川水公司）派駐在臺南市○○區○○段0000地號土地施
    作工程。詎陳柏丞意圖為自己不法之所有，基於竊盜之犯意
    ，於110年4月10日離職之際，徒手竊取川水公司放置在上開
    工地工具櫃之自走車遙控器2組【市價新臺幣（下同）8萬元
    】、小金剛電動吊料機具1臺（市價4萬5000元）。嗣因川水
    公司負責人之子張育維發現遭竊，因此報警循線查悉上情。
二、案經川水公司告訴及臺南市政府警察局歸仁分局報告臺灣臺
    南地方檢察署檢察官偵查起訴。
    理  由
一、證據能力之認定：
　　查本判決後述所引用之供述證據，檢察官及被告陳柏丞於本
    院審理中均表示沒有意見而不予爭執（見本院卷第44頁），
    且迄至言詞辯論終結前均未聲明異議，本院審酌上開證據資
    料製作時之情況，尚無違法不當及證明力明顯過低之瑕疵，
    亦認為以之作為證據應屬適當，爰依刑事訴訟法第159條之5
    規定，認均有證據能力。至其餘資以認定本案犯罪事實之非
    供述證據，亦查無係公務員違反法定程序取得之情，依刑事
    訴訟法第158條之4規定反面解釋，洵具有證據能力。
二、認定犯罪事實所憑之證據及理由：
　　訊據被告陳柏丞固坦承於110年4月1日起，受僱於川水公司
    派駐在臺南市○○區○○段0000地號土地施作工程，於110年4月
    10日離職之際有到院卷內第65頁上之工務所、材料間將工具
    搬走，惟矢口否認有竊取自走車遙控器2組、小金剛電動吊
    料機具1臺，辯稱：我沒有鑰匙可以開材料間貨櫃屋的門，
    當時是由工地主任吳星璋幫我開的門，吳星璋親眼看到我把
    物品搬到我的車才離開，他也沒有反應我拿走小金剛電動吊
    料機具云云，經查：
  ㈠被告陳柏丞於110年4月1日起，受僱於川水公司派駐在臺南市
    ○○區○○段0000地號土地施作工程，於110年4月10日離職，離
    職當天有到院卷內第65頁上之工務所、材料間將工具搬走，
    經被告坦承不諱，核予證人陳進寶於偵訊中之證詞相符（偵
    三卷第54至55頁），上揭事實，應堪認定。
　㈡證人吳星璋於本院具結證稱：當天被告陳柏丞要離開工地時
    ，我跟被告有到左邊那間，就是院卷第65頁上方照片左邊放
    工具的那間，小金剛電動吊料機具也在左邊的貨櫃屋，在工
    具屋裡面除了我跟被告，還有被告的師傅在搬東西，大約2
    、3個，這個工具的貨櫃屋有上鎖，當天被告在搬工具的時
    候，我有問被告陳柏丞小金剛電動吊料機具是不是他們的，
    陳柏丞說他剛買的，所以他們就直接搬走，我是親眼看著他
    們把小金剛電動吊料機具拿走的，因為我剛到公司沒多久，
    我不曉得小金剛電動吊料機具是屬於誰的，是陳進寶回來之
    後打電話叫我開門，讓他搬工具，陳進寶回到工務所才說那
    台是公司的，後來被告陳柏丞他們離開之後，這間工具的貨
    櫃屋就上鎖了，再也沒有其他人進去等語，互核與證人陳進
    寶於本院作證時所述：陳柏丞拿完東西離開後，吳星璋待在
    工務所，一直到我回來。被告與吳星璋進入材料間拿東西後
    又上鎖，吳星璋就待在工務所內，等到我回來工務所時，我
    才又去材料間查看，並發現小金剛電動吊料機具不見，我就
    問吳星璋，吳星璋說他無法確認是誰的東西，我後來有打電
    話給被告確認，被告回應是「可能是其他師傅」，後續我打
    LINE給被告，他都沒有接等語（院卷第164至171頁），復有
    川水公司刑事陳報狀所載「告訴人遭竊之物品係放置於工地
    現場材料放置區之藍色貨櫃屋內」等情，有該刑事陳報狀在
    卷可參（本院卷第59至65頁），而院卷第65頁之藍色貨櫃屋
    即該頁上方照片左邊之貨櫃屋，亦與證人吳星璋所述小金剛
    電動吊料機具放置位置大致相符，足認證人吳星璋之證詞應
    屬信實，被告徒以前詞置辯，不足採信。
　㈢又關於自走車遙控器乙事，經證人陳進寶到庭證稱：本案被
    告將工地所有自走車遙控器2組拿走，下班後沒繳回工務所
    ，在施做過程中有要求每天都要歸還，但有時師傅為了方便
    隔天施工就會帶走放在自己的車上，在被告施做期間，我有
    一次在被告的轎車上看到工地的自走車遙控器1組，後來清
    點發現少了2台控制器，4月10日那天只有被告與其師傅離廠
    ，其他的工班還在現場施工，被告他們離開後，我們清點總
    數量，發現少了2台，其他工班的自走車遙控器都還在，在
    被告離廠時與現場所有師傅清點其手上的數量，核對後發現
    不見2組，打電話給被告，被告說他沒有拿遙控器，都已經
    交還給工地了，他們交還誰沒有確切說明，但最後清點就是
    少了兩組，也沒有在其他地方找到等語（院卷第108至117頁
    ），核與證人張育維於本院之證詞大致相符，而被告僅以前
    詞置辨，卻無法指出將自走車遙控器歸還何人，故被告上開
    辯解顯屬事後卸責之詞，並無可信。
  ㈣本案事證明確，被告犯行堪可認定，應依法論科。被告上   
   開所辯，無非卸責之詞，不足採信。 
二、論罪科刑
  ㈠核被告所為，係犯刑法第320條第1項之竊盜罪。
  ㈡次按司法院釋字第775號解釋，依解釋文及理由之意旨，係指
    構成累犯者，不分情節，一律加重最低本刑，於不符合刑法
    第59條所定要件之情形下，致生行為人所受之刑罰超過其所
    應負擔罪責之個案，不符罪刑相當原則、比例原則。於此範
    圍內，在修正前，為避免發生上述罪刑不相當之情形，法院
    就該個案應裁量是否加重最低本刑；依此，該解釋係指個案
    應量處最低法定刑、又無法適用刑法第59條在內減輕規定之
    情形，法院應依此解釋意旨裁量不予加重最低本刑（最高法
    院108年度台上字第338號判決意旨參照）。又依上開司法院
    釋字第775號解釋，係就刑法第47條第1項限期有關機關於該
    解釋公布之日起2年內（即110年2月22日前）應予修正，然
    並未宣告刑法第47條第1項倘未於2年內修正即失其效力，是
    本案裁判時，刑法第47條第1項既仍屬有效之法律，本院自
    應依上開解釋文意旨，就本案被告有構成累犯者，裁量是否
    依刑法第47條第1項加重其最低本刑，附此敘明。
  ㈢查被告前因竊盜案件，經臺灣南投地方法院以107年度埔簡字
    第82號判決判處有期徒刑4月確定，108年9月30日縮短刑期
    執行完畢，有臺灣高等法院被告前案紀錄表1件在卷足憑。
    是被告於執行完畢後5年內故意再犯本案有期徒刑以上之罪
    而為累犯，審酌司法院大法官釋字第775號解釋意旨，本案
    被告所涉犯行，尚無上開情事，並經檢察官於本院審理時主
    張被告有累犯加重事由為證，是本院審酌被告前案已曾因竊
    取他人電線而經法院科刑判決，仍再犯本案竊盜案件，顯示
    被告遵法意識低、刑罰反應力薄弱，本院認依刑法第47條第
    1項規定加重其最低本刑尚不至於發生罪刑不相當之情形，
    應依刑法第47條第1項之規定加重其刑。　　
三、按犯罪所得，屬於犯罪行為人者，沒收之，前二項之沒收，
    於全部或一部不能沒收或不宜執行沒收時，追徵其價額，刑
    法第38條之1第1項前段、第3項，分別定有明文。查未扣案
    之自走車遙控器2組、小金剛電動吊料機具1臺，均為被告犯
    本案竊盜罪所得之物，屬於被告，應依上開規定宣告沒收之
    ，於全部或一部不能沒收或不宜執行沒收時，追徵其價額。
據上論斷，依刑事訴訟法第299條第1項前段，刑法第320條第1項
、第41條第1項、第47條第1項、第38條之1第1項前段、第3項，
刑法施行法第1條之1第1項，判決如主文。
本案經檢察官郭俊男提起公訴，檢察官陳擁文、王鈺玟到庭執行
職務。
中　　華　　民　　國　　111 　年　12 　　月　　21 　　日
　　　　　　　　　刑事第十五庭  法　官　黃鏡芳
以上正本證明與原本無異。
如不服本判決應於收受本判決後20日內向本院提出上訴書狀，並
應敘述具體理由。其未敘述上訴理由者，應於上訴期間屆滿後20
日內向本院補提理由書狀（均須按他造當事人之人數附繕本）「
切勿逕送上級法院」。 
　　　　　　　　　　　　　　　　書記官  施茜雯
中　　華　　民　　國　　111 　年　　12　　月　　21　　日
附錄論罪科刑法條：
中華民國刑法第320條
（普通竊盜罪、竊佔罪）
意圖為自己或第三人不法之所有，而竊取他人之動產者，為竊盜
罪，處五年以下有期徒刑、拘役或五十萬元以下罰金。
意圖為自己或第三人不法之利益，而竊佔他人之不動產者，依前
項之規定處斷。
前二項之未遂犯罰之。